臺灣桃園地方法院行政訴訟判決　
110年度交字第113號
原      告  劉紫蓮    
被      告  桃園市政府交通事件裁決處
                        設桃園市○○區○○路00號7~8樓
代  表  人  張丞邦      住同上
訴訟代理人  黃一鳴律師  送達處所：同上
上列當事人間交通裁決事件，原告不服被告民國110年3月23日桃
交裁罰字第58-DG0000000號裁決，提起行政訴訟，本院判決如下
：
    主  文
原告之訴駁回。
訴訟費用新臺幣參佰元由原告負擔。
    事實及理由
一、本件係原告不服被告所為道路交通管理處罰條例（下稱道交
    條例）第8 條之裁決而提起撤銷訴訟，依行政訴訟法第237
    條之1 ，應適用交通裁決事件訴訟程序，本院並依同法第
    237 條之7 規定，爰不經言詞辯論，逕為裁判。
二、事實概要：
    原告騎乘車牌000-000號普通重型機車，於民國109年11月3
    日上午7時9分許，行經桃園市蘆竹區宏昌街與富宏街口時，
    有「汽車駕駛人未依規定使用方向燈」之違規行為，經民眾
    檢舉，為桃園市政府警察局蘆竹分局（下稱舉發機關）南崁
    派出所員警逕行舉發並填製第DG0000000號舉發通知單，嗣
    原告提出陳述，經舉發機關查復後仍認違規事實明確，被告
    乃依道交處罰條例第42條規定，以110年3月23日桃交裁罰字
    第58-DG0000000號裁決書（下稱原處分）裁處原告「罰鍰新
    臺幣（下同）1,200元」。原告不服，提起本件行政訴訟。
三、本件原告主張略以：
  ㈠原告於前揭時、地乃行駛於主要道路（宏昌街），該處僅繪
　  有車道分向線及邊線，並無繪製有路口標線或設置路口號誌
　  ，在該路段右側有一支線即宏富街之起點，行經該處若右轉
　  進入支線之車輛，確實需要使用右轉方向燈，然而直行車輛
　  僅需依路面標示正常行駛，無需左轉。該處道路行進方向為
　  彎曲狀，於遭檢舉違規地點處直行，即為原告之行駛方向，
　  並無轉彎需要，且當時亦無超車需警示後車之情形。若依被
　  告說明，只要道路有彎道即應打方向燈警示後方來車，實為
　  無法理喻之解釋，若路段真有警示需要，應設置相關標誌號
　  誌，而非由被告自行解釋強詞奪理。
  ㈡聲明：原處分撤銷。
四、被告抗辯略以：
  ㈠舉發機關110年2月19日函略以：經檢視原檢舉影像及舉證相
    片，系爭機車行駛於蘆竹區宏昌街至宏昌街與富宏街交岔路
    口時，於未打方向燈之情況下左轉宏昌街，其行經路線即屬
    道路交通安全規則第102條第1項第5款所稱之「交岔路口」
    ，依法於轉彎前自應使用方向燈，本件以「汽車駕駛人未依
    規定使用方向燈(轉彎)」加以舉發，並無違誤等語。
  ㈡依上開函附光碟內容，於影片顯示時間07：09：33至07：09
    ：36時，系爭機車轉彎未依規定使用方向燈，違規事實明確
    。原告主張依路面標示正常行駛、無需左轉等語，然依採證
    影片及舉發機關函文可知，本件違規地點係屬交岔路口，由
    宏昌街及富宏街匯流而成，原告通過該交岔路口，從宏昌街
    向左轉銜接至宏昌街，其仍需轉彎始能順行，究與行駛一般
    直線道路及山區單純彎道路段有所不同，是原告駕駛行為自
    屬左轉無誤。換言之，對其他用路人而言，一臺經過交岔路
    口而未打方向燈之車輛，其所欲行進之方向即屬於不可預測
    ，而具潛在之危險性，前開處罰條例第42條及安全規則第91
    條即為保護整體路段路口之交通秩序、避免此一危險而設置
    此一駕駛人間相互提醒之義務，倘容任駕駛人因其主觀上之
    意思而自由選擇是否遵循，則條文立法目的將無法達成。
  ㈢聲明：駁回原告之訴。
五、本院之判斷：
  ㈠前揭事實概要欄所載之事實，除後列之爭點以外，其餘為兩
    造所不爭執，並有裁決書及其送達證書、原告交通違規案件
    陳述書，舉發機關函文及所附檢舉錄影光碟（置本院卷證物
    袋內）及翻拍之採證相片3張等在卷可憑，足信屬實。
  ㈡按道交處罰條例第42條規定：「汽車駕駛人，不依規定使用
    燈光者，處新臺幣1,200 元以上3,600 元以下罰鍰。」。再
    按，道路交通安全規則第102條第1項第5款規定：「汽車行
　　駛至交岔路口，其行進、轉彎，應依下列規定：五、左轉彎
　　時，應距交岔路口30公尺前顯示方向燈或手勢，…。」，
  ㈢依兩造所述，可知本件爭點應為：被告認定原告於前揭時、
    地，有「汽車駕駛人（轉彎）未依規定使用方向燈」之違規
    行為，並做成原處分加以裁罰，究有無違誤？茲論述如下：
  1.依檢舉光碟所示，情形即如被告答辯狀所載，於影片顯示時
    間07：09：33至07：09：36時，原告機車行至交岔路口後左
    轉彎繼續行駛，過程中全程均未使用方向燈，以上有檢舉光
    碟1份及翻拍相片3張（本院卷第7、15頁，以上兩份翻拍相
    片分別為原告、被告所各自提出，內容均相同）在卷可佐。
    從而，被告認定原告於前揭時、地有「汽車駕駛人（轉彎）
    未依規定使用方向燈」之違規行為，並無違誤。
　2.原告固稱：其當時行車方向為直行，無需左轉，故不需要打
    方向燈等語，惟如前所述，觀諸檢舉錄影畫面及其翻拍相片
    所示，及參酌原告所稱「在該路段右側有一支線即宏富街之
    起點，行經該處若右轉進入支線之車輛，確實需要使用右轉
    方向燈」之情，足證系爭違規地點確屬「交岔路口」無誤，
    且依原告之行車方向，亦確有明顯左轉之情，從而，原告主
    張其行車方向為直行、不需打方向燈等詞，顯與事實不符，
    尚難憑採。
六、綜上所述，本件被告所為之原處分，核無違誤。原告訴請撤
    銷原處分，為無理由，應予駁回。
七、本件判決基礎已臻明確，兩造其餘陳述及訴訟資料經本院審
    酌後，核與判決結果不生影響，爰不另一一論述。
八、本件第一審裁判費用為300 元，應由原告負擔，爰確定第一
    審訴訟費用額如主文第2 項所示。
據上論結，本件原告之訴為無理由，依行政訴訟法第237 條之7
、第98條第1 項前段、第237 條之8 第1 項，判決如主文。
中　　華　　民　　國　　111 　年　　3 　　月　　22    日
                          行政訴訟庭  法  官  周玉羣
一、上為正本係照原本作成。
二、如不服本判決，應於判決送達後20日內，向本院提出上訴狀
    ，上訴狀並應記載上訴理由，表明關於原判決所違背之法令
    及其具體內容或依訴訟資料可認為原判決有違背法令之具體
    事實，其未表明上訴理由者，應於提出上訴後20日內向本院
    補提理由書（上訴狀及上訴理由書均須按他造人數附繕本）
    ，並應繳納上訴費新臺幣750 元。
中　　華　　民　　國　　111 　年　　3 　　月　　23　　日
　　　　　　　　　　　　　　　        書記官　鄭敏如